【裁判字號】    98,易,1026
【裁判日期】    981218
【裁判案由】    竊盜
【裁判全文】
臺灣臺南地方法院刑事判決              98年度易字第1026號
公  訴  人  臺灣臺南地方法院檢察署檢察官
被      告  乙○○
上列被告因竊盜案件，經檢察官提起公訴（98年度偵字第8004號
、第8055號），被告就被訴事實為有罪之陳述，本院裁定進行簡
式審判程序，判決如下：
    主  文
乙○○犯如附表編號一至十三所示罪名，各處如附表編號一至十
三所示之宣告刑。拘役部分應執行拘役陸拾伍日，如易科罰金，
以新臺幣壹仟元折算壹日，有期徒刑部分應執行有期徒刑貳年，
扣案之黑色把手螺絲起子及尖頭螺絲起子各壹支均沒收之。
    犯罪事實及證據名稱
一、乙○○前因竊盜案件，經本院於民國（下同）97年5月19日
    ，以97年度簡字第1244號判處有期徒刑6月確定，甫於同年
    12月23日執行完畢。詎不知惕勵，竟各別意圖為自己不法之
    所有，分別在如附表所示之時間、地點，以如附表所示方式
    ，竊得如附表所示之他人財物（其中如附表編號8部分，同
    時觸犯毀損行為，詳見如附表編號8）。嗣經警於98年6月4
    日下午4時40分許，在乙○○位於臺南市○○路131號7樓之4
    之A1室住處，當場得乙○○同意，搜索扣押其竊得之贓款新
    臺幣（下同）2千3百元（業經黃錦倉領回）、華碩筆記型電
    腦1台、孔廟紀念毛筆7支（該2項物品業經吳文璋領回）及
    乙○○所有供如附表所示竊盜之黑色把手螺絲起子、尖頭螺
    絲起子各1支，而查悉上情（其中除如附表編號6部分無自首
    之情形外，其餘各次犯行皆有自首規定之適用）。案經陳和
    志、涂麗娟、黃錦倉、吳錦輝、呂清福訴由臺南市警察局、
    臺南市警察局第五分局報告臺灣臺南地方法院檢察署檢察官
    偵查起訴。
二、證據名稱：告訴人陳和志、黃錦倉、吳錦輝、呂清福及被害
    人陳士程、賴昌宏、施乃權、吳文璋於警詢時之指述、證人
    涂麗娟於審判中之證述、被告於審判中之自白、扣押物品目
    錄表1紙、證人侯聖祥指認照片3張、被害人賴昌宏指認照片
    1張、贓物認領保管單3紙、經被告核對確認之監視錄影畫面
    翻拍照片13張（98年度偵字第8004號警卷內7 張、98年度偵
    字第8055號警卷內6張）、刑案現場照片18張、扣案之黑色
    把手螺絲起子、尖頭螺絲起子各1支、臺灣高等法院被告前
    案紀錄表1份。
三、核被告所為，係犯如附表編號第1至13號所示之普通竊盜罪
    、加重竊盜罪及毀損罪。另按刑法第321條第1項第3款之攜
    帶兇器加重竊盜罪，係以行為人攜帶兇器竊盜為其加重條件
    ，所謂兇器，其種類並無限制，凡客觀上足對人之生命、身
    體、安全構成威脅，具有危險性之兇器均屬之，且祇須行竊
    時攜帶此種具有危險性之兇器為已足，並不以攜帶之初有行
    兇之意圖為必要。螺絲起子為足以殺傷人生命、身體之器械
    ，顯為具有危險性之兇器，最高法院79年臺上字第5253號判
    例意旨可資參照。如附表編號5之犯罪方法，檢察官起訴認
    為被告乙○○係以攜帶一字型、十字型螺絲起子各1把，撬
    開投幣式收費機行竊，是揆諸上開實務見解，被告係攜帶凶
    器行竊，惟被告堅詞否認，被告辯稱其係以徒手扳開投幣式
    收費機行竊等語，核與證人涂麗娟於審判中之證述相符，被
    告上開所辯應可採信，是被告如附表編號5所犯，並不該當
    刑法第321條第1項第3款之加重竊盜罪，而應論以刑法第320
    條第1項之普通竊盜罪，是起訴意旨此部分容有未洽。惟其
    基本事實同一，本院仍得併予審酌，並變更起訴法條。公訴
    意旨另以被告如附表編號5所示之行為，該當刑法第354  條
    之毀損罪，然查該投幣式收費機之內鎖只是鬆動，並未喪失
    上鎖之功能，有證人涂麗娟於審判中之證述在卷可考，是被
    告如附表編號5所為並無毀棄、損壞該投幣式收費機或致令
    不堪用，不構成刑法第354條之毀損罪，此部份爰不另為無
    罪之諭知，併此敘明。
據上論斷，應依刑事訴訟法第299條第1項前段、第300條、第273
條之1第1項、第310條之2、第454條，刑法第320條第1項、第321
條第1項第1款、第2款、第3款、第354條、第55條前段、第51條
第1項第5款、第6款、第47條第1項、第62條、第41條第1項前段
、第38條第1項第2款，刑法施行法第1條之1第1項、第2項前段，
，判決如主文。
本案經檢察官甲○○到庭執行職務。
中    華    民    國    98    年    12    月    18    日
                    刑事第十庭  法  官  盧鳳田
以上正本證明與原本無異。
如不服本判決應於收受本判決後十日內向本院提出上訴書狀，並
應敘述具體理由。如未敘述上訴理由者，應於上訴期間屆滿後二
十日內向本院補提理由書狀（均須按他造當事人之人數附繕本，
切勿逕送上級法院）。
                                書記官  黃憶筑
中    華    民    國    98    年    12    月    18    日
附錄本案論罪科刑法條全文：
刑法第320條第1項：
意圖為自己或第三人不法之所有，而竊取他人之動產者，為竊盜
罪，處五年以下有期徒刑、拘役或五百元以下罰金。
刑法第321條第1項第1款、第2款、第3款。
犯竊盜罪而有左列情形之一者，處六月以上、五年以下有期徒刑
：
一、於夜間侵入住宅或有人居住之建築物、船艦或隱匿其內而犯
    之者。
二、毀越門扇、牆垣或其他安全設備而犯之者。
三、攜帶兇器而犯之者。
附表：
┌──┬───────────────┬─────────────────┐
│編號│犯罪事實（竊盜之時、地、方式、│(1)所犯法條                        │
│    │被害人、被害財物）            │(2)主文及宣告刑                    │
├──┼───────────────┼─────────────────┤
│1   │乙○○於97年3月中旬某日凌晨2時│(1)刑法第320條第1項。              │
│    │許，在臺南縣永康市○○○街97號│(2)乙○○竊盜，處拘役貳拾日，如易科│
│    │「波波自助洗衣店」內徒手竊取陳│  罰金，以新臺幣壹仟元折算壹日。  │
│    │和志所有之衣服2 件，乙○○在未│                                  │
│    │被有偵查權之公務員或機關發覺其│                                  │
│    │為犯嫌前，自行向警方自首。    │                                  │
├──┼───────────────┼─────────────────┤
│2   │乙○○於97年5月上旬某日凌晨1時│(1)刑法第320條第1項。              │
│    │許，在臺南縣永康市○○○街97號│(2)乙○○竊盜，處拘役貳拾日，如易科│
│    │「波波自助洗衣店」內徒手竊取陳│  罰金，以新臺幣壹仟元折算壹日。  │
│    │和志所有之長褲1 件，乙○○在未│                                  │
│    │被有偵查權之公務員或機關發覺其│                                  │
│    │為犯嫌前，自行向警方自首。    │                                  │
├──┼───────────────┼─────────────────┤
│3   │乙○○於97年12月25日起，至同年│(1)刑法第320條第1項。              │
│    │月31日止之期間內某日凌晨1 時30│(2)乙○○竊盜，累犯，處拘役拾日，│
│    │分許，在臺南縣永康市○○○街97│  如易科罰金，以新臺幣壹仟元折算壹│
│    │號「波波自助洗衣店」內徒手竊取│  日。                            │
│    │陳和志所有之洗衣粉1盒，乙○○ │                                  │
│    │在未被有偵查權之公務員或機關發│                                  │
│    │覺其為犯嫌前，自行向警方自首。│                                  │
├──┼───────────────┼─────────────────┤
│4   │乙○○於97年1月24日凌晨1時15分│(1)刑法第321條第1項第1款、第2款。  │
│    │許，夜間翻牆進入臺南市北區東豐│(2)乙○○踰越門扇於夜間侵入住宅竊盜│
│    │路305巷62號413室徒手竊取陳士程│  ，處有期徒刑肆月。              │
│    │所有之球鞋3雙（NIKE、PUMA、愛 │                                  │
│    │迪達3種品牌各1雙），乙○○在未│                                  │
│    │被有偵查權之公務員或機關發覺其│                                  │
│    │為犯嫌前，自行向警方自首。    │                                  │
├──┼───────────────┼─────────────────┤
│5   │乙○○於98年3月22日凌晨3時2 分│(1)刑法第320條第1項。              │
│    │許，在臺南市○○路國立成功大學│(2)乙○○竊盜，累犯，處有期徒刑月│
│    │醫學院附設醫院附設機車停車場，│  。                              │
│    │以徒手扳開投幣式收費機行竊，竊│                                  │
│    │取其內10元硬幣共約1 萬元，蔡宏│                                  │
│    │洲在未被有偵查權之公務員或機關│                                  │
│    │發覺其為犯嫌前，自行向警方自首│                                  │
│    │。                            │                                  │
├──┼───────────────┼─────────────────┤
│6   │乙○○於98年4 月24日晚間10時11│(1)刑法第321條第1項第3款。         │
│    │分許，在臺南市○○區○○路1 段│(2)乙○○攜帶兇器竊盜，累犯，處有期│
│    │11號東嶽殿廟內，以廟內之剪刀撬│  徒刑柒月。                      │
│    │開辦公室抽屜後竊取約1萬5千元現│                                  │
│    │金。                          │                                  │
├──┼───────────────┼─────────────────┤
│7   │乙○○於98年4月29日凌晨5時10分│(1)刑法第321條第1項第1款。         │
│    │許，徒手扳開臺南市○區○○路30│(2)乙○○夜間侵入有人居住之建築物竊│
│    │5巷62號1樓大門，至頂樓晒衣場竊│  盜，累犯，處有期徒刑伍月。      │
│    │取賴昌宏所有之休閒服1 套，蔡宏│                                  │
│    │洲在未被有偵查權之公務員或機關│                                  │
│    │發覺其為犯嫌前，自行向警方自首│                                  │
│    │。                            │                                  │
├──┼───────────────┼─────────────────┤
│8   │乙○○於98年4月30日凌晨3時58分│(1)刑法第321條第1項第3款、第354條。│
│    │許，在臺南市○○路國立成功大學│(2)乙○○攜帶兇器竊盜，累犯，處有期│
│    │醫學院附設醫院附設機車停車場，│  徒刑伍月。扣案之黑色把手螺絲起子│
│    │以攜帶之黑色把手螺絲起子及尖頭│  及尖頭螺絲起子各壹支沒收之。    │
│    │螺絲起子各1支撬開投幣式收費機 │                                  │
│    │行竊，竊取其內10元硬幣共400元 │                                  │
│    │，乙○○在未被有偵查權之公務員│                                  │
│    │或機關發覺其為犯嫌前，自行向警│                                  │
│    │方自首。                      │                                  │
├──┼───────────────┼─────────────────┤
│9   │乙○○於98年4月30日凌晨5時許，│(1)刑法第321條第1項第1款。         │
│    │徒手扳開臺南市○區○○路305 巷│(2)乙○○夜間侵入住宅竊盜，累犯，處│
│    │62號1樓大門，進入該址307室竊取│  有期徒刑伍月。                  │
│    │施乃權所有之護踝1 組，乙○○在│                                  │
│    │未被有偵查權之公務員或機關發覺│                                  │
│    │其為犯嫌前，自行向警方自首。  │                                  │
├──┼───────────────┼─────────────────┤
│10  │乙○○於98年5月13日凌晨1時41分│(1)刑法第321條第1項第3款。         │
│    │，在臺南市○○路497 號「波波自│(2)乙○○攜帶兇器竊盜，累犯，處有期│
│    │助洗衣店」，以攜帶之黑色把手螺│  徒刑伍月。扣案之黑色把手螺絲起子│
│    │絲起子及尖頭螺絲起子各1 支撬開│  及尖頭螺絲起子各壹支沒收之。    │
│    │店內兌幣機，竊取其內之硬幣及紙│                                  │
│    │鈔共10950 元，乙○○在未被有偵│                                  │
│    │查權之公務員或機關發覺其為犯嫌│                                  │
│    │前，自行向警方自首。          │                                  │
├──┼───────────────┼─────────────────┤
│11  │乙○○於98年5 月20日左右某日凌│(1)刑法第320條第1項。              │
│    │晨0 時許，在臺南縣永康市○○路│(2)乙○○竊盜，累犯，處有期徒刑月│
│    │449 巷23號竊得吳文璋所有之筆記│  。                              │
│    │型電腦1台、毛筆7支，乙○○在未│                                  │
│    │被有偵查權之公務員或機關發覺其│                                  │
│    │為犯嫌前，自行向警方自首。    │                                  │
├──┼───────────────┼─────────────────┤
│12  │乙○○於98年6月2日凌晨0 時許，│(1)刑法第320條第1項。              │
│    │在臺南市○○路123 號前之投幣式│(2)乙○○竊盜，累犯，處拘役拾日，│
│    │加水站，徒手扳開加水器門之縫隙│  如易科罰金，以新臺幣壹仟元折算壹│
│    │，再以物品抵住，伸手入機器內竊│  日。                            │
│    │得硬幣共300 元。乙○○在未被有│                                  │
│    │偵查權之公務員或機關發覺其為犯│                                  │
│    │嫌前，自行向警方自首。        │                                  │
├──┼───────────────┼─────────────────┤
│13  │乙○○於98年6月4日凌晨1 時21分│(1)刑法第321條第1項第3款。         │
│    │許，在臺南市○○路497號「波波 │(2)乙○○攜帶兇器竊盜，累犯，處有期│
│    │自助洗衣店」，以攜帶之黑色把手│  徒刑柒月。扣案之黑色把手螺絲起子│
│    │螺絲起子及尖頭螺絲起子各1支撬 │  及尖頭螺絲起子各壹支沒收之。    │
│    │開店內兌幣機，竊取其內之硬幣及│                                  │
│    │紙鈔共5380元。                │                                  │
└──┴───────────────┴─────────────────┘

司法院資訊處製作；財團法人民間司法改革基金會備份。
